臺灣嘉義地方法院刑事判決　　　　　　　96年度簡上字第88號
上　訴　人
即　被　告　甲○○
上列被告因違反毒品危害防制條例案件，不服本院民國96年3月8
日96度嘉簡字第371號第一審判決（聲請簡易判決處刑案號：臺
灣嘉義地方法院檢察署96年度毒偵字第172號）提起上訴，本院
管轄第二審之合議庭裁定如下：
    主  文
上訴駁回。
    事  實
一、甲○○前因施用毒品案件，經本院以94年度毒聲字第477號
    裁定送觀察、勒戒後，認無繼續施用毒品之傾向，已於民國
    94年12月26日執行完畢釋放，並經臺灣嘉義地方法院檢察署
    檢察官以94年度毒偵字第1430號為不起訴處分確定。詎其仍
    未戒除毒癮，復於上開觀察、勒戒執行完畢釋放後5年內，
    基於施用第2級毒品之犯意，於95年9月12日，在嘉義縣溪口
    鄉本厝村14鄰厝子13號住處，施用第2級毒品甲基安非他命
    1次。嗣經警於94年9月13日下午5時46分時採其尿液送驗呈
    甲基安非他命陽性反應而查獲。
二、案經嘉義市警察局第二分局報請臺灣嘉義地方法院檢察署檢
    察官偵查後聲請簡易判決處刑。
    理  由
一、訊據上訴人即被告（下稱上訴人）甲○○於本院審理時否認
    施用第2級毒品之犯行，辯稱：我可能因為得罪人，喝了摻
    有甲基安非他命的湯汁，但已無法提出證據等語。經查：
(一)、上訴人於檢察官偵訊時坦承於95年9月13日採尿前一日在家
    中施用安非他命1次等情（見偵卷第6頁）。若非確有其事，
    上訴人豈有為此不利供述之必要。
(二)、上訴人供稱送驗之尿液為其親自裝瓶封緘（見本院96年5 月
    17日審理筆錄），而前開經警所採尿液送驗，結果呈甲基安
    非他命陽性反應，有高雄市立凱旋醫院濫用藥物尿液檢驗報
    告及代號與真實姓名對照表在卷可稽（見警卷第5、6頁）。
(三)、上訴人於95年9月13日警詢時因尿液送驗結果尚未確認，故
    否認施用第2級毒品犯行（見警卷第1-2頁）；嗣於96年2月
    14日檢察官偵訊時，則因送驗之尿液經檢驗之結果呈甲基安
    非他命陽性反應，已無從抵賴，始坦承犯行。上訴人若係遭
    人陷害，誤食毒品，理當於警詢或檢察官偵訊時儘速提出此
    抗辯，以供調查對其有利之證據，卻捨此不為，遲至本院96
    年5月17日審理時始辯稱遭他人陷害誤食毒品，但已無法提
    出證據云云，顯係事後卸責之詞，不足採信。
(四)、上訴人於偵查中之自白，核與事實相符，足以採信。此外，
    上訴人前因施用毒品案件，經本院裁定送觀察、勒戒後，認
    無繼續施用毒品之傾向，並經臺灣嘉義地方法院檢察署檢察
    官以94年度毒偵字第1430號為不起訴處分確定等情，有台灣
    高等法院被告全國前案紀錄表、台灣嘉義地方法院檢察署刑
    案資料查註紀錄表等件附卷可參，是上訴人於觀察、勒戒後
    5年內再犯本件毒品危害防制條例第10條第2項之罪，可信為
    真正；綜上所述，本件事證明確，上訴人犯行洵堪認定。
二、按甲基安非他命屬毒品危害防制條例第2條第2項第2款所定
    之第2級毒品，核上訴人甲○○所為係犯毒品危害防制條例
    第10條第2項之施用第2級毒品罪，上訴人於施用毒品前、後
    持有毒品之低度行為，應為施用毒品之高度行為所吸收，不
    另論罪。原審依刑事訴訟法第449條第1項前段、第454條第2
    項，毒品危害防制條例第10條第2項、刑法第11條前段、第
    41條第1項前段，以簡易判決判處有期徒刑4月，併諭知易科
    罰金之折算標準，經核其認事用法及量刑均屬妥適，上訴人
    上訴意旨請求從輕量刑，為無理由，應予駁回。
據上論斷，應依刑事訴訟法第455條之1第1項、第3項、第368條
，判決如主文。
本案經檢察官陳慧玲到庭執行職務。
中　　華　　民　　國　　96　　年　　5 　　月　　31　　日
                  刑事第五庭  審判長  法  官  林信旭
                                      法  官  張道周
                                      法　官　洪嘉蘭
以上正本證明與原本無異。
本件不得上訴。
中　　華　　民　　國　　96　　年　　5 　　月　　31　　日
                                  　　書記官　吳明蓉
